臺灣臺南地方法院刑事判決
110年度易字第514號
公  訴  人  臺灣臺南地方檢察署檢察官
被      告  高家祥


上列被告因竊盜案件，經檢察官提起公訴（109年度偵字第21730
號、110年度偵字第1818號、110年度偵字第4360號、110年度偵
字第4361號、110年度偵字第4486號、110年度偵字第4997號、11
0年度營偵字第433號、110年度營偵字第434號），嗣被告就被訴
事實為有罪之陳述，經裁定進行簡式審判程序，並判決如下：
    主  文
高家祥犯如附表編號1至編號9所示之罪，各處如附表編號1至編
號9所示之刑及沒收，應執行有期徒刑壹年捌月，如易科罰金，
以新臺幣壹仟元折算壹日。沒收部分併執行之。
    事實及理由
一、犯罪事實：高家祥意圖為自己不法之所有，基於竊盜之犯意
    ，於如附表所示時間、地點，以如附表所示之方法，竊取如
    附表所示被害人、告訴人所有之財物（各次竊盜被害人、時
    間、物品、數量、金額等事項，均詳如附表所示）。嗣經附
    表所示之被害人、告訴人發現遭竊而報警處理，經警調閱監
    視器錄影畫面後，始查悉上情。
二、證據部分：
(一)被告高家祥之自白。
(二)證人即告訴人戴孟傑、賴銘珠、陳品豪、楊竣翔、彭俊碩、
    吳俊翰及證人即被害人張家銘、翁國財等人於警詢中之證述
    。
(三)現場暨監視器錄影畫面照片共45張、車輛詳細資料報表、監
    視器錄影畫面光碟6片、被告騎乘車牌號碼000-000路線及監
    視器調閱畫面示意圖暨監視器調閱報告、監視器畫面45張、
    車牌辨識系統、文賢路郎來了娃娃機店監視器暨現場照片5
    張、臺南市政府警察局第三分局和順所受理竊盜案照片10張
    、告訴人彭俊碩提供之嫌疑人照片1張。
(四)另補充：被告於偵查中供稱：「金額大概是16,000多元，我
    記得當天有去郵局，大概是16,000到17,000元」等語（詳臺
    灣臺南地方檢察署109年度偵字第21730號偵查卷宗第76頁）
    ，且依卷內事證，亦查無被告竊取之金額為何，本於「罪證
    有疑利於被告」之原則，認被告就附表編號1所竊取之現金
    係16,000元，應予更正。又被告為附表編號9所示之犯行，
    係徒手竊取放置在機台上方之公仔，業據被告於警詢時供述
    （詳臺南市政府警察局第一分局南市警一偵字第1100074434
    號偵查卷〈以下簡稱警八卷〉第4頁）明確，核與證人即告訴
    人吳俊翰於警詢中指證情節（詳警八卷第9頁至第10頁）相
    符，是起訴書附表編號9記載被告係以公用鑰匙開啟機台竊
    取公仔及洗衣球云云，顯有誤會，併予更正。
三、論罪科刑：
(一)核被告就附表所示犯行，均係犯刑法第320條第1項之竊盜罪
    （共9罪）。被告所犯9罪間，犯意各別、行為互殊，應予以
    分論併罰。
(二)按依司法院釋字第775號解釋解釋文及理由意旨，係指構成
    累犯者，不分情節，一律加重最低本刑，於不符合刑法第59
    條所定要件之情形下，致生行為人所受之刑罰超過其所應負
    擔罪責之個案，不符罪刑相當原則、比例原則。於此範圍內
    ，在刑法第47條第1 項修正前，為避免發生上述罪刑不相當
    的情形，法院就該個案應裁量是否加重最低本刑。依此，該
    解釋係指個案應量處最低法定刑、又無法適用刑法第59條規
    定減輕之情形，法院應依此解釋意旨裁量不予加重最低本刑
    ，並非指前案為同性質之案件始有累犯加重之適用（最高法
    院109年度台上字第518、296號判決意旨參照）。查被告前
    因①詐欺案件，經本院以102年度易字第1419號判決判處有期
    徒刑5月，嗣經臺灣高等法院臺南分院（下稱臺南高分院）
    以103年度上易字第332號判決撤銷改判有期徒刑5月確定，
    復經同院以104年度聲字第203號裁定更定其刑為有期徒刑6
    月確定；②因竊盜案件，經本院以103年度審易字第308號判
    決處有期徒刑1年6月，並經臺南高分院以104年度上易字第1
    60號判決駁回上訴確定，復經本院以104年度聲字第940號裁
    定更定其刑為有期徒刑1年7月確定；③因侵占、竊盜、施用
    毒品等案件，經本院以104年度審易字第32號判決處有期徒
    刑6月、6月、5月（共2罪）、5月、4月、3月（共2罪），應
    執行有期徒刑2年確定，復經本院以104年度聲字第940號裁
    定更定其刑為有期徒刑7月、7月、6月（共2罪）、6月、5月
    、4月（共2罪）確定，上開①、②、③案件嗣經本院以104年聲
    字第1389號裁定應執行有期徒刑4年確定，與另案撤銷假釋
    後之1年7月1日殘刑接續執行，於民國109年3月23日縮刑期
    滿執行完畢出監等情，有臺灣高等法院被告前案紀錄表1份
    附卷可查，其於受徒刑執行完畢後，5年內故意再犯本案有
    期徒刑以上之各罪，依刑法第47條第1項規定，均為累犯。
    被告前既因多次竊盜案件，經法院判處徒刑，並已執行完畢
    ，其理應產生警惕作用因此自我控管，不再觸犯有期徒刑以
    上之罪。然被告卻於有期徒刑執行完畢後5 年內，故意再犯
    本件相同類型之竊盜罪，足見被告有其特別惡性，且前罪之
    徒刑毫無成效，其對於刑罰之反應力顯然薄弱，又本件並無
    適用刑法第59條規定減輕之餘地，亦無加重最低法定刑有罪
    刑不相當之情形，故認有必要依刑法第47條第1 項之規定加
    重其刑。
(三)又按對於未發覺之罪自首而受裁判者，得減輕其刑，刑法第
    62條前段定有明文。而所謂「發覺」，係指有偵查犯罪職權
    之公務員已知悉犯罪事實與犯罪之人而言，而所謂知悉，固
    不以確知其為犯罪之人為必要，但必其犯罪事實，確實存在
    ，且為該管公務員所確知，始屬相當。如犯罪事實並不存在
    而懷疑其已發生，或雖已發生，而為該管公務員所不知，僅
    係推測其已發生而與事實巧合，均與已發覺之情形有別（最
    高法院75年台上字第1634號判例意旨參照）。查被告於表編
    號4所示犯行，係在未被有偵查犯罪職權之機關或公務員發
    覺其該次犯行前，即向員警主動坦承該次犯行乙情，被告之
    警詢筆錄在卷（詳臺南市政府警察局第五分局南市警五偵字
    第1100079266號偵查卷第4頁至第5頁）可按，爰就被告所犯
    附表編號4犯行，依刑法第62條前段規定，減輕其刑，並依
    法先加後減之。
(四)爰審酌被告前有多次相類之竊盜前科，有本院被告前案紀錄
    表在卷可佐，顯見其素行非佳，不思以正途獲取財物，竟企
    圖不勞而獲，以附表所示之方式恣意竊取他人財物，顯然欠
    缺尊重他人財產權之觀念，所為實不足取；惟念被告犯罪後
    坦認犯行，態度尚可、所竊取之財物價值，尚未與被害人等
    達成和解，賠償其等之損害，兼衡其犯罪手段、目的、自陳
    國中肄業之智識程度，入監前從事泥作工作，日薪約新臺幣
    （下同）2,300元、入監前與父母同住之家庭經濟生活狀況
    等一切情狀，分別量處如附表所示之刑，並均諭知易科罰金
    之折算標準。又審酌被告就附表各次犯行，均屬相同之竊盜
    罪名，侵害法益類型及行為手段均同，犯罪時間接近，經為
    整體非難評價，合併定其應執行之刑如主文所示，並諭知易
    科罰金之折算標準，以示懲儆。
四、沒收：
    按犯罪所得屬於犯罪行為人者，沒收之，於全部或一部不能
    沒收或不宜執行沒收時，追徵其價額，刑法第38條之1 第1
    項前段、第3 項定有明文。查被告竊得如附表所示之財物，
    係本案之犯罪所得，且未據扣案，亦未實際合法發還予被害
    人，爰依刑法第38條之1 第1 項前段、第3 項，宣告沒收之
    ，如全部或一部不能沒收或不宜執行沒收時，追徵其價額。
    至被告用以行竊附表編號1至8所示犯行之鑰匙，業據被告供
    稱業已丟棄而不存在（詳臺南市政府警察局歸仁分局南市警
    歸偵字第1090526072號卷第7頁），因該鑰匙於刑法上並不
    具重要性，故不予宣告沒收，附此敘明。
據上論斷，應依刑事訴訟法第273條之1第1項、第299條第1項前
段，刑法第320條第1項、第62條前段、第41條第1項前段、第8項
、第47條第1項、第51條第5款、第38條之1第1項前段、第3項，
刑法施行法第1條之1第1項，判決如主文。
本案經檢察官蘇聖涵提起公訴，檢察官呂舒雯到庭執行職務。
中　　華　　民　　國　　110 　年　　8 　　月　　31　　日
　　　　　　　　　刑事第八庭    法　官　鄭燕璘
以上正本證明與原本無異
如不服本判決應於收受本判後20日內向本院提出上訴書狀，並應
敘述具體理由。其未敘述上訴理由者，應於上訴期間屆滿後20日
內向本院補提理由書狀（均須按他造當事人之人數附繕本）「切
勿逕送上級法院」。
  　　　　　　　　　　　　　　　書記官　陳冠廷
中　　華　　民　　國　　110 　年　　8 　　月　　31　　日
附錄本案論罪科刑法條全文：
中華民國刑法第320條
意圖為自己或第三人不法之所有，而竊取他人之動產者，為竊盜
罪，處5年以下有期徒刑、拘役或50萬元以下罰金。
意圖為自己或第三人不法之利益，而竊佔他人之不動產者，依前
項之規定處斷。
前二項之未遂犯罰之。

附表：
編號 告訴人/ 被害人 時間 地點 行竊方式 總價值 (新臺幣) 偵查卷宗 主文 1 告訴人 戴孟傑 109年9月29日17時49分許  臺南市○○區○○○街00號 持鑰匙開啟機臺下方之鎖頭，徒手竊取，機臺內之零錢 16,000元 109年度偵字第21730號  高家祥犯竊盜罪，累犯，處有期徒刑肆月，如易科罰金，以新臺幣壹仟元折算壹日。 未扣案之犯罪所得新臺幣壹萬陸仟元沒收，於全部或一部不能沒收或不宜執行沒收時，追徵其價額。         2 告訴人 賴銘珠 109年10月6日3時47分許 臺南市○○區○○里00○0號 以公用鑰匙開啟機台徒手竊取放置於機臺上之18盒公仔 1萬元 110年度偵字第1818號 高家祥犯竊盜罪，累犯，處有期徒刑肆月，如易科罰金，以新臺幣壹仟元折算壹日。 未扣案之犯罪所得拾捌盒公仔沒收，於全部或一部不能沒收或不宜執行沒收時，追徵其價額。 3 告訴人 陳品豪 110年1月24日8時43分許 臺南市○區○○路0段000號 以公用鑰匙開啟機台，徒手竊取，機臺內之10隻海賊王公仔  15,000元 110年度偵字第4360號 高家祥犯竊盜罪，累犯，處有期徒刑肆月，如易科罰金，以新臺幣壹仟元折算壹日。 未扣案之犯罪所得拾隻海賊王公仔沒收，於全部或一部不能沒收或不宜執行沒收時，追徵其價額。 4 被害人 張家銘 109年10月14日5時許 臺南市○區○○路000號 以公用鑰匙開啟機台，徒手竊取，機臺內之洗衣球25盒 2,500元 110年度偵字第4361號 高家祥犯竊盜罪，累犯，處有期徒刑貳月，如易科罰金，以新臺幣壹仟元折算壹日。 未扣案之犯罪所得貳拾伍盒洗衣球沒收，於全部或一部不能沒收或不宜執行沒收時，追徵其價額。 5 被害人 翁國財 110年1月27日15時40分許 臺南市○○區○○路0段000號 以公用鑰匙開啟機台，徒手竊取，機臺內之17隻金證公仔 8500元 110年度偵字第4486號 高家祥犯竊盜罪，累犯，處有期徒刑參月，如易科罰金，以新臺幣壹仟元折算壹日。 未扣案之犯罪所得拾柒隻金證公仔沒收，於全部或一部不能沒收或不宜執行沒收時，追徵其價額。 6 告訴人 楊竣翔 109年12月26日2時19分 臺南市○○區○○路00巷0號 以公用鑰匙開啟機台，徒手竊取，機臺內之P&G洗衣膠球12盒 2040元 110年度營偵字第433號 高家祥犯竊盜罪，累犯，處有期徒刑參月，如易科罰金，以新臺幣壹仟元折算壹日。 未扣案之犯罪所得拾貳盒P&G洗衣膠球沒收，於全部或一部不能沒收或不宜執行沒收時，追徵其價額。 7 告訴人 彭俊碩 110年1月21日6時27分許 臺南市○○區○○里○○路00號 以公用鑰匙開啟機台，徒手竊取，機臺內之公仔12隻 7000元 110年度營偵字第434號 高家祥犯竊盜罪，累犯，處有期徒刑參月，如易科罰金，以新臺幣壹仟元折算壹日。 未扣案之犯罪所得拾貳隻公仔沒收，於全部或一部不能沒收或不宜執行沒收時，追徵其價額。 8 告訴人 許原偉 110年1月21日6時38分許 臺南市○○區○○里○○路000號 以公用鑰匙開啟機台，徒手竊取，機臺內之公仔20隻  110年度營偵字第434號 高家祥犯竊盜罪，累犯，處有期徒刑肆月，如易科罰金，以新臺幣壹仟元折算壹日。 未扣案之犯罪所得貳拾隻公仔沒收，於全部或一部不能沒收或不宜執行沒收時，追徵其價額。 9 告訴人 吳俊翰 110年1月10日7時40分許 臺南市○區○○街00號 徒手竊取放置於機臺上方之金證公仔7盒，洗衣球2盒 2,630元 110年度偵字第4997號 高家祥犯竊盜罪，累犯，處有期徒刑參月，如易科罰金，以新臺幣壹仟元折算壹日。 未扣案之犯罪所得柒盒金證公仔及貳盒洗衣球沒收，於全部或一部不能沒收或不宜執行沒收時，追徵其價額。